# 上重组委是否要审计收购方的问题

提问人：sunwarchan 时间：2013-07-11 15:37:26
请教一个问题：
如果未达到50%标准，不构成重大资产重组的情况下，发行股份收购资产，上 重组委 是否必须要收购方（上市公司）一年一期的审计报告？

回答人：chenyiwei
似乎没有明确规定必须提供上市公司一年一期的审计报告。但为了编制备考报表的需要，对上市公司的半年度报表实施必要的审计是完全需要的。